臺灣彰化地方法院刑事判決
                                    109年度交易字第713號
公  訴  人  臺灣彰化地方檢察署檢察官
被      告  曾文基




上列被告因公共危險案件，經檢察官提起公訴（109 年度偵字第
10632 號），本院依法裁定改行簡式審判程序，判決如下：
    主          文
曾文基犯不能安全駕駛動力交通工具罪，累犯，處有期徒刑玖月
。
    犯罪事實及理由
一、本案犯罪事實及證據，除起訴書犯罪事實一第3 至6 行「於
    109 年9 月16日下午某時，在不詳百姓公廟附近之友人住處
    ，飲用啤酒6 罐後，於同日晚間6 時53分許前之某時，騎乘
    車牌號碼000-000 號輕型機車上路」更正為「於109 年9 月
    16日上午11時至下午1 、2 時許，在不詳百姓公廟附近之友
    人住處，飲用啤酒6 罐後，竟基於不能安全駕駛之犯意，於
    同日晚間6 時45分許，騎乘車牌號碼000-000 號輕型機車上
    路」；證據部分增列「被告曾文基於警詢、本院準備程序及
    審理時之自白」外，其餘均引用如附件臺灣彰化地方檢察署
    檢察官起訴書之記載。
二、論罪科刑
  ㈠核被告所為，係犯刑法第185 條之3 第1 項第1 款之不能安
    全駕駛動力交通工具罪。
  ㈡被告前因公共危險案件，經本院以108 年度交易字第352 號
    判決判處有期徒刑7 月確定，並於民國109 年4 月2 日徒刑
    執行完畢等情，有臺灣高等法院被告前案紀錄表在卷可稽，
    其於受有期徒刑執行完畢後，5 年以內故意再犯有期徒刑以
    上之罪，為累犯。而其本次犯罪與前案犯罪之罪名相同，又
    無刑法第59條情堪憫恕之情形，且本案犯罪之法定刑為有期
    徒刑2 月以上，亦不因累犯之加重致其所受刑罰因而受有超
    過其所應負擔罪責，及使其人身自由因而受過苛侵害之情形
    ，適用累犯加重之規定，核無司法院大法官釋字第775 號解
    釋所稱「不符合罪刑相當原則、牴觸憲法第23條比例原則」
    之情形，是應依刑法第47條第1 項之規定，加重其刑。
  ㈢爰審酌被告前另尚有5 次不能安全駕駛之公共危險案件等情
    ，有臺灣高等法院被告前案紀錄表在卷可憑，素行非佳，竟
    仍不知悔改，復無視於政府因駕駛人酒後駕車肇事機率大增
    ，常會造成駕駛人自己、同車乘客及其他用路人不可彌補之
    傷害，而一再宣導不要酒後駕車之政令宣導，仍於酒後在道
    路上騎乘輕型機車並發生車禍，經警測得之吐氣酒精濃度高
    達每公升1.17毫克，其所為已嚴重危及一般用路人之生命安
    全；再斟酌本次犯行已為其第7 次犯酒醉駕車之公共危險罪
    ，可見其遵守法紀之觀念顯有欠缺，前案判決仍不足以使其
    記取教訓，本應嚴予處罰；惟念及其犯罪後坦承犯行，並考
    量其教育程度為國小畢業，從事資源回收工作，日薪新臺幣
    700 元，工作天數不定，未婚、無子女、父母已過世，無人
    須扶養等一切情狀，爰量處如主文所示之刑，以資懲儆。
三、依刑事訴訟法第273 條之1 第1 項、第299 條第1 項前段、
    第310 條之2 、第454 條第2 項，刑法第185 條之3 第1 項
    第1 款、第47條第1 項，刑法施行法第1 條之1 第1 項，判
    決如主文。
四、如不服本判決，得自判決送達之日起20日內，以書狀敘明理
    由，向本院提出上訴。
本案經檢察官吳怡盈提起公訴，檢察官劉欣雅到庭執行職務。
中　　華　　民　　國　 110　　年　　3 　　月　　29　　日
                  刑事第六庭  法  官  范馨元
以上正本證明與原本無異。
如不服本判決應於收受判決後20日內向本院提出上訴書狀，並敘述具體理由。其未敘述上訴理由者，應於上訴期間屆滿後20日內向本院補提理由書(均須按他造當事人之人數附繕本)「切勿逕送上級法院」。　　　　　　　　　　　　　　　　　　
中　　華　　民　　國　　110 　年　　3 　　月　　29　　日
                              書記官  許原嘉
附錄論罪科刑法條：刑法第185條之3第1項第1款
駕駛動力交通工具而有下列情形之一者，處2年以下有期徒刑，
得併科20萬元以下罰金：
一、吐氣所含酒精濃度達每公升零點二五毫克或血液中酒精濃度
    達百分之零點零五以上。

附件：
臺灣彰化地方檢察署檢察官起訴書
                                    109年度偵字第10632號
    被　　　告　曾文基　男　57歲（民國00年0月00日生）
                        住彰化縣○○鎮○○路00號
                        居彰化縣○○鎮○○路000號
                        國民身分證統一編號：Z000000000號
上列被告因公共危險案件，業經偵查終結，認應該提起公訴，茲
將犯罪事實及證據並所犯法條分敘如下：
        犯罪事實
一、曾文基前因公共危險案件，經臺灣彰化地方法院以108 年度
    交易字第352 號判處有期徒刑7 月確定，於民國109 年4 月
    2 日執行完畢。詎仍不知悔改，於109 年9 月16日下午某時
    ，在不詳百姓公廟附近之友人住處，飲用啤酒6 罐後，於同
    日晚間6 時53分許前之某時，騎乘車牌號碼000-000 號輕型
    機車上路。嗣於同日晚間6 時53分許，行經彰化縣和美鎮美
    寮路2 段與孝武路口，不慎與鄭萱慧騎乘之車牌號碼000-00
    0號普通重型機車發生碰撞（無人受傷），經警獲報前往處
    理，於同日晚間7 時21分許，當場測得曾文基吐氣中之酒精
    濃度高達每公升1.17毫克，達每公升0.25毫克以上。
二、案經彰化縣警察局和美分局報告偵辦。
　　    證據並所犯法條
一、訊據被告曾文基固坦承飲酒後騎乘機車肇事之情不諱，然辯
    稱：不記得有接受呼氣測試酒精濃度云云。經查，上揭犯罪
    事實，業據證人鄭萱慧於警詢證述明確，並有道路交通事故
    現場圖、道路交通事故調查報告表（一）、（二）-1、現場
    照片、證號查詢機車駕駛人、車輛詳細資料報表及彰化縣警
    察局舉發違反道路交通管理事件通知單影本在卷可稽；且被
    告於肇事後，經到場處理之員警施以呼氣測試酒精濃度，測
    得每公升1.17毫克等情，亦有彰化縣警察局道路交通事故當
    事人酒精測定紀錄表、員警蒐證光碟暨本署檢察事務官勘驗
    筆錄在卷可考。足認被告辯解，顯係事後卸責之詞，委不足
    採。本件事證明確，被告犯嫌已堪認定。
二、核被告所為，係犯刑法第185 條之3 第1 項第1 款之飲用酒
    類不能安全駕駛動力交通工具而駕駛罪嫌。被告曾受如犯罪
    事實欄所述之有期徒刑執行完畢後，5 年以內故意再犯本件
    有期徒刑以上之罪，為累犯，請酌情加重其刑。
三、依刑事訴訟法第251條第1項提起公訴。
    此　致
臺灣彰化地方法院
中　　華　　民　　國　 109　　年　　10  　月　  25  　日
                              檢  察  官　吳怡盈